【裁判字號】    95,易,1050
【裁判日期】    951212
【裁判案由】    毒品危害防制條例
【裁判全文】
臺灣高雄地方法院刑事判決              95年度易字第1050號
公  訴  人  臺灣高雄地方法院檢察署檢察官
被      告  甲○○
上列被告因毒品危害防制條例案件，經檢察官提起公訴（95年度
毒偵字第4555號），本院判決如下：
    主  文
甲○○施用第二級毒品，處有期徒刑陸月，如易科罰金，以銀元
參佰元（即新臺幣玖佰元）折算壹日。
    事  實
一、甲○○前因施用毒品案件，經送觀察、勒戒後，於民國94年
    7 月8 日因無繼續施用之傾向執行完畢釋放。詎仍不知悔改
    ，復基於施用第二級毒品甲基安非他命之犯意，於95年5 月
    1 日22時30分許採尿時回溯48小時內某時，在不詳地點，以
    不詳方式，施用第二級毒品甲基安非他命1 次。嗣為警於95
    年5 月1 日22時許，在高雄縣三民區○○○路221 號佳宏飯
    店第212 室內查獲，並經其同意採集尿液送驗，因檢驗結果
    呈甲基安非他命陽性反應，始悉上情。
二、案經高雄市政府警察局三民第一分局報請臺灣高雄地方法院
    檢察署檢察官偵查起訴。
    理  由
壹、證據能力方面
    卷附高雄市立凱旋醫院95年5 月15日A00000000 號濫用藥物
    尿液檢驗報告，係依刑事訴訟法第198 條、第208 條第1 項
    之法定鑑定程序所得之專業判定結果（檢察長基於檢察一體
    ，事前概括選任鑑定人或囑託鑑定機關者），而按刑事訴訟
    法第206 條所出具之鑑定報告，屬刑事訴訟法第159 條第1
    項所指例外情形，應有證據能力。
貳、實體方面
一、訊據被告甲○○矢口否認有何施用第二級毒品甲基安非他命
    之犯行，並辯稱：我沒有施用毒品，尿液檢驗報告就甲基安
    非他命呈現陽性反應，應該是採尿後未立即封緘尿液瓶，致
    瓶內尿液遭抽換而出錯云云。經查：
  1.證人即高雄市政府警察局三民第一分局哈爾濱派出所承辦員
    警林仕正，於本院中證稱：「（問：被告的尿液是否在他面
    前封緘？答：）我們交給被告乾淨的瓶子，由被告自己排放
    尿液，被告在我們面前鎖好蓋子由我們封緘，封緘之後再用
    膠帶纏住封緘的部位，不能溢出或拆開」、「（問：…尿液
    是否可能被掉包？答：）我們採集完後馬上送分局鑑識組…
    由他們簽收，再鎖在（只有）他們鑑識人員能進入的地方」
    、「（問：…是否可能封兼備調換？答：）不可能，（封緘
    ）一拆開就會有痕跡，若拆過之後分局就不收，分局會確認
    封緘是完整的才收」等語綦詳（本院卷第80頁），足認被告
    之尿液乃在其排放後，立即進行封緘，且封緘上方會再纏以
    膠帶，又派出所承辦員警完成前開手續後，會即將尿液瓶送
    往分局，而分局人員會先行確認封緘完整，才予以簽收，並
    鎖在僅有鑑識人員得進出之處所內保管，而尚無遭受抽換之
    可能。被告首開關於尿液瓶並未封緘，致尿液可能遭抽換而
    錯驗等所辯，與事實不符，無由採信。
  2.被告前開為警所採之尿液，經送高雄市立凱旋醫院，以氣相
    層析質譜法進行確認鑑定之結果，乃呈甲基安非他命陽性反
    應，且其數值大（等）於2,000ng/ml，遠逾陽性檢體判定標
    準即500 ng/ml 等情，有卷附該院95年5 月15日A00000000
    號濫用藥物尿液檢驗報告暨尿液編號對照表1 份（警卷第4
    、5 頁）足資佐據。再參諸本院職務上所明知：氣相層析質
    譜儀法所進行之毒品確認鑑定，並無「偽陽性」之可能，又
    於他人施用毒品時吸入二手煙或蒸氣之尿液，雖亦可檢出毒
    品反應，惟其濃度應遠低於施用者各節，已堪信被告於採尿
    前某時，確亦有施用甲基安非他命1 次之犯行甚明，其空言
    否認，要無足取。
  3.被告曾因施用毒品案件，經送觀察、勒戒後，於94年7 月8
    日因無繼續施用之傾向執行完畢釋放一節，有卷附臺灣高等
    法院被告前案紀錄表1 份可佐。從而，被告於觀察、勒戒執
    行完畢釋放後，5 年內再犯毒品危害防制條例第10條第2 項
    之施用第二級毒品罪，洵堪認定，本件事證明確，應依法論
    科。
二、核被告所為，乃係犯毒品危害防制條例第10條第2 項之施用
    第二級毒品罪。被告為施用而持有第二級毒品甲基安非他命
    ，其持有之低度行為，應為施用之高度行為所吸收，不另論
    罪。
三、本院審酌被告曾因施用毒品經送觀察、勒戒，卻不知悔改再
    犯本案，顯然欠缺戒除毒品之決心，且被告就所涉犯行飾詞
    否認，益徵其毫無悛悔之意，犯後態度顯然欠佳，惟念被告
    之施用毒品行為，乃屬對其自身健康之戕害行為，對社會所
    造成之損害尚非直接等一切情狀，爰量如主文所示之刑；又
    被告行為後，刑法第41條第1 項易科罰金折算標準業經變更
    ，並於95年7 月1 日施行（內容詳附表所示，至刑法第11條
    文字雖有修正，惟無關行為可罰性之認定，自應直接適用裁
    判時法），玆經比較結果，裁判時法並未較為有利，從而依
    刑法第2 條第1 項規定，自應適用行為時，亦即修正前之規
    定，併予諭知易科罰金之折算標準。
據上論斷，應依刑事訴訟法第299 條第1 項前段，毒品危害防制
條例第10條第2 項，刑法第11條、第2 條第1 項前段，修正前刑
法第41條第1 項前段，修正前罰金罰鍰提高標準條例第2 條（現
已刪除），判決如主文。
本案經檢察官乙○○到庭執行職務。
中    華    民    國    95    年    12    月    12    日
                  刑事第十庭  審判長法  官  陳玉聰
                                    法  官  楊淑珍
                                    法  官  莊珮吟
以上正本證明與原本無異。
如不服本判決，應於判決送達後10日內，向本院提出上訴狀。
中    華    民    國    95    年    12    月    12    日
                                    書記官  蔡妮君
┌───────────────────────────────────────────────┐
│附表：                                                                                        │
├──────┬─────────────┬─────────────┬───────┬────┤
│相關變更條文│行為時法（下稱舊法）之內容│裁判時法（下稱新法）之內容│比  較  理  由│備    註│
├──────┼─────────────┼─────────────┼───────┼────┤
│【易科罰金折│犯最重本刑為5 年以下有期徒│犯最重本刑為5 年以下有期徒│易科罰金折算標│舊法有利│
│算標準變更】│刑以下之刑之罪，而受6 個月│刑以下之刑之罪，而受6 個月│準由銀元300 元│。      │
│修正前刑法第│以下有期徒刑或拘役之宣告…│以下有期徒刑或拘役之宣告者│即新臺幣900 元│        │
│41條第1 項前│得以（銀元，下同）1 元以上│，得以新臺幣1000元、2000元│，提高為以新臺│        │
│段、修正前罰│3 元以下折算1 日，易科罰金│或3000元折算1 日，易科罰金│幣1000元、2000│        │
│金罰鍰提高標│。依刑法第41條易科罰金…就│。                        │元或3000元折算│        │
│準條例第2 條│其原定數額提高為100 倍折算│                          │1 日。        │        │
│→現行刑法第│1 日；法律所定罰金數額未依│                          │              │        │
│41條第1 項前│本條例提高倍數，或其處罰法│                          │              │        │
│段          │條無罰金刑之規定者，亦同。│                          │              │        │
└──────┴─────────────┴─────────────┴───────┴────┘
附錄本案所犯法條：
《毒品危害防制條例第10條第2 項》
施用第二級毒品者，處3 年以下有期徒刑。


司法院資訊處製作；財團法人民間司法改革基金會備份。
